---
title: "Titanic"
format: html
editor: visual
---

# Análise do Banco Titanic

## Elementos de Escrita

O que aprendemos em R Markdown funciona aqui

Criar bulllet points:

-   Hífen + espaço

-   Cria bullet points

Listas enumeradas:

1.  Item número 1
    1.  Apertando tab se cria um subitem
2.  Item número 2

Formatações simples como **negrito** ou *itálico*

A Ciência de Dados é uma área ampla.[^1]

[^1]: Envolve Matemática, Estatística, Computação e outras áreas

AI/ML[^2]

[^2]: Artificial Inteligence e Machine Learning

| Caio  | Pedro   | Bernardo |
|-------|---------|----------|
| 18    | 15      | 11       |
| Homem | Criança | Bebê     |
| 1,75  | 1,20    | 0,50     |

```{r}
#| label: setup
#| echo: false
#| message: false
#| warning: false
# '#|' é uma maneira de definir configurações do chunk
# label = nome
# echo = código aparecer ou não na tela

library(tidyverse)
library(reticulate)
```

# Importando os Dados

## Vamos importar os dados \`titanic.csv\` no R

```{r}
titanic <- read_csv('titanic.csv')
head(titanic)

ggplot(
  titanic,
  aes(x = Survived) 
) + geom_bar(aes(fill = Sex), position = 'dodge')

titanic |> 
  mutate(Survived = factor(Survived, labels = c('Não', 'Sim'))) |> 
  
  
```

```{python}
print('Olá, Mundo!')
for contador in range(0, 10):
  print(contador)
```
