---
title: "Trabalho Dieta e Treino"
format: 
  dashboard:
    scrolling: true
editor: visual
---

```{r}
#| title: setup
# Carregando pacotes
library(tidyverse)
library(gt)
library(gtExtras)

# Lendo banco de dados
dados <- read_csv('dados.csv')

# Alterando o nome das variáveis
colnames(dados) <- c('data_hora', 'exercicios', 'dias_exercicio', 'alimentacao', 'dieta', 'sono', 'bem_estar', 'melhora', 'idade')

# Tratando os dados
dados <- dados |> 
  mutate(
    exercicios = ifelse(dias_exercicio == '0 dias', 'Não', 'Sim'),
    dias_exercicio = ifelse(dias_exercicio == '0 dias', 0, 
                             ifelse(dias_exercicio == '1 a 2 dias', 1,
                                    ifelse(dias_exercicio == '3 a 4 dias', 3,
                                           ifelse(dias_exercicio == '5 ou mais dias', 5, 'Erro'
  )))),
    sono = ifelse(sono == 'Menos de 5 horas', 4, 
                  ifelse(sono == '5 a 6 horas', 5,
                         ifelse(sono == '6 a 7 horas', 6,
                                ifelse(sono == '7 a 8 horas', 7, 'Erro'
  ))))
  )

dados$dias_exercicio <- as.numeric(dados$dias_exercicio)
dados$sono <- as.numeric(dados$sono)

# Adicionando a variável id 
dados <- dados |>
  select(- data_hora) |> 
  mutate(
    id = seq(0, 53)
  ) |> 
  relocate(id)
```

# Página inicial
<!-- Página que irá explicar as variáveis que utilizamos na pesquisa -->

# Alimentação, dieta e bem-estar

**Alimentação e bem-estar**

## Row

### Column {width="30%"}

```{r}
print('Explicação do gráfico 1')
```

### Column {width="70%"}

```{r}
dados |> 
  filter(alimentacao > 0) |> 
  group_by(alimentacao) |> 
  summarise(
    media_bem_estar = mean(bem_estar)
  ) |> 
  ggplot(
    aes(
      y = as.character(alimentacao),
      x = media_bem_estar,
      label = round(media_bem_estar,2),
      fill = as.character(alimentacao)
    )
  ) +
  scale_fill_manual(
    values = c(
      '5' = 'green2',
      '4' = 'green3',
      '3' = 'green4',
      '2' = 'red4',
      '1' = 'red3'
    )
  ) +
  geom_col() +
  geom_text(
    hjust = 1.5,
    color = 'white',
    size = 8
      ) +
  theme_minimal() +
  theme(
    legend.position = 'none',
    plot.title = element_text(size = 16, face = 'bold')
  ) +
  labs(
    title = 'Média de bem-estar segundo a qualidade da alimentação',
    subtitle = 'Pessoas que comem bem se sentem melhores'
  )
```

## Row

### Column {width="20%"}

A semelhança entre os dois gráficos a seguir deixa claro a relação positiva entre uma alimentação saudável e o bem-estar físico e mental.

Repare por exemplo que para o nível 4 no eixo x, a curva de densidade é extremamente parecida nos dois gráficos.

Isso porque, a maioria das pessoas que avaliou sua alimentação como nota 4 também avaliou seu bem-estar com essa mesma nota.

### Column {.tabset width="80%"}

```{r}
#| title: Alimentação
dados |> 
  drop_na(alimentacao) |> 
  ggplot(
    aes(
      x = alimentacao
    )
  ) +
  geom_density(
    linewidth = 0.75,
    fill = 'lightblue'
  )
```

```{r}
#| title: Bem-estar
dados |>
  drop_na(bem_estar) |> 
  ggplot(
    aes(
      x = bem_estar
    )
  ) +
  geom_density(
    linewidth = 0.75,
    fill = 'orange'
  )
```

## Row

**Dieta e Bem-estar**

## Row

### Column {width=30%}
```{r}
print('Explicação do gráfico 2')
```

### Column {width=70%}
```{r}
dados |> 
  filter(dieta != 5) |> 
  group_by(dieta) |> 
  summarise(
    media_bem_estar = mean(bem_estar)
  ) |> 
  drop_na(dieta) |> 
  ggplot(
    aes(
      y = as.character(dieta),
      x = media_bem_estar,
      label = round(media_bem_estar,2),
      fill = as.character(dieta)
    )
  ) +
  scale_fill_manual(
    values = c(
      '4' = 'green3',
      '3' = 'green2',
      '2' = 'green4',
      '1' = 'red4',
      '0' = 'red3'
    )
  ) +
  geom_col() +
  theme_minimal() +
  theme(
    legend.position = 'none'
  ) +
  geom_text(
    hjust = 1.5,
    size = 8,
    color = 'white'
    )
```

# Exercícios 

## Row {height='400px'}
```{r}
#| fig-width: 6
#| fig-height: 4
#| column: page
dados |>
  drop_na(bem_estar) |> 
  ggplot(
    aes(
      x = exercicios
    )
  ) +
  geom_bar()
```

## Row {height='400px'}
```{r}
#| fig-width: 6
#| fig-height: 4
#| column: page
dados |>
  drop_na(bem_estar) |> 
  ggplot(
    aes(
      x = exercicios
    )
  ) +
  geom_bar()
```

