---
title: "Trabalho Dieta e Treino"
format: 
  dashboard:
    scrolling: true
editor: visual
---

```{r}
#| title: setup
# Carregando pacotes
library(tidyverse)
library(gt)
library(gtExtras)

# Lendo banco de dados
dados <- read_csv('dados.csv')

# Alterando o nome das variáveis
colnames(dados) <- c('data_hora', 'exercicios', 'dias_exercicio', 'alimentacao', 'dieta', 'sono', 'bem_estar', 'melhora', 'idade')

# Tratando os dados
dados <- dados |> 
  mutate(
    exercicios = ifelse(dias_exercicio == '0 dias', 'Não', 'Sim'),
    dias_exercicio = ifelse(dias_exercicio == '0 dias', 0, 
                             ifelse(dias_exercicio == '1 a 2 dias', 1,
                                    ifelse(dias_exercicio == '3 a 4 dias', 3,
                                           ifelse(dias_exercicio == '5 ou mais dias', 5, 'Erro'
  )))),
    sono = ifelse(sono == 'Menos de 5 horas', 4, 
                  ifelse(sono == '5 a 6 horas', 5,
                         ifelse(sono == '6 a 7 horas', 6,
                                ifelse(sono == '7 a 8 horas', 7, 'Erro'
  ))))
  )

dados$dias_exercicio <- as.numeric(dados$dias_exercicio)
dados$sono <- as.numeric(dados$sono)

# Adicionando a variável id 
dados <- dados |>
  select(- data_hora) |> 
  mutate(
    id = seq(0, 53)
  ) |> 
  relocate(id)
```

# Página inicial
<!-- Página que irá explicar as variáveis que utilizamos na pesquisa -->

# Alimentação

## Row

### Column {width="30%"}

```{r}
print('Explicação do gráfico 1')
```

### Column {width="70%"}

```{r}
dados |> 
  filter(alimentacao > 0) |> 
  group_by(alimentacao) |> 
  summarise(
    media_bem_estar = mean(bem_estar)
  ) |> 
  ggplot(
    aes(
      y = as.character(alimentacao),
      x = media_bem_estar,
      label = round(media_bem_estar,2),
      fill = as.character(alimentacao)
    )
  ) +
  scale_fill_manual(
    values = c(
      '5' = 'green2',
      '4' = 'green3',
      '3' = 'green4',
      '2' = 'red4',
      '1' = 'red3'
    )
  ) +
  geom_col() +
  geom_text(
    hjust = 1.5,
    color = 'white',
    size = 8
      ) +
  theme_minimal() +
  theme(
    legend.position = 'none',
    plot.title = element_text(size = 16, face = 'bold')
  ) +
  labs(
    title = 'Média de bem-estar segundo a qualidade da alimentação',
    subtitle = 'Pessoas que comem bem se sentem melhores'
  )
```

## Row

### Column {width="20%"}

A semelhança entre os dois gráficos a seguir deixa claro a relação positiva entre uma alimentação saudável e o bem-estar físico e mental.

Repare por exemplo que para o nível 4 no eixo x, a curva de densidade é extremamente parecida nos dois gráficos.

Isso porque, a maioria das pessoas que avaliou sua alimentação como nota 4 também avaliou seu bem-estar com essa mesma nota.

### Column {.tabset width="80%"}

```{r}
#| title: Alimentação
dados |> 
  drop_na(alimentacao) |> 
  ggplot(
    aes(
      x = alimentacao
    )
  ) +
  geom_density(
    linewidth = 0.75,
    fill = 'lightblue'
  )
```

```{r}
#| title: Bem-estar
dados |>
  drop_na(bem_estar) |> 
  ggplot(
    aes(
      x = bem_estar
    )
  ) +
  geom_density(
    linewidth = 0.75,
    fill = 'orange'
  )
```

## Row

**Dieta e Bem-estar**

## Row

### Column {width=30%}
```{r}
print('Explicação do gráfico 2')
```

### Column {width=70%}
```{r}
dados |> 
  filter(dieta != 5) |> 
  group_by(dieta) |> 
  summarise(
    media_bem_estar = mean(bem_estar)
  ) |> 
  drop_na(dieta) |> 
  ggplot(
    aes(
      y = as.character(dieta),
      x = media_bem_estar,
      label = round(media_bem_estar,2),
      fill = as.character(dieta)
    )
  ) +
  scale_fill_manual(
    values = c(
      '4' = 'green3',
      '3' = 'green2',
      '2' = 'green4',
      '1' = 'red4',
      '0' = 'red3'
    )
  ) +
  geom_col() +
  theme_minimal() +
  theme(
    legend.position = 'none'
  ) +
  geom_text(
    hjust = 1.5,
    size = 8,
    color = 'white'
    )
```

## Row {height='200px'}
```{r}
print('Pessoas que consideram sua alimentação muito boa seguem dieta?')
dados |> 
  filter(alimentacao %in% c(4, 5)) |> 
  count(dieta = ifelse(dieta %in% c(4, 5), 'Sigo', 'Não sigo')) |> 
  gt() |> 
  gt_theme_espn()
```


# Exercícios 

## Row {height='400px'}
```{r}
#| fig-width: 6
#| fig-height: 4
#| column: page
print('Número de pessoas que treinam e que não treinam')
dados |>
  drop_na(bem_estar) |> 
  ggplot(
    aes(
      x = exercicios
    )
  ) +
  geom_bar(
    width = 0.4
  )
```

## Row {height='400px'}
```{r}
#| fig-width: 6
#| fig-height: 4
#| column: page
print('Quantas pessoas treinam e seguem dieta?')
dados |> 
  drop_na() |> 
  mutate(
    treino_dieta = ifelse(exercicios == 'Sim' & dieta != 0, 'Sim', 'Não'),
    pessoas = ifelse(exercicios == 'Sim' | exercicios == 'Não', 'total_pessoas', 0)
  ) |> 
  ggplot(
    aes(
      y = pessoas,
      fill = treino_dieta
    )
  ) +
  geom_bar(width = 0.2, position = 'fill')
```

## Row {height='400px'}
```{r}
print('Pessoas que praticam exercícios tem melhor bem-estar?')
dados |> 
  drop_na(exercicios) |> 
  group_by(exercicios) |> 
  summarize(
    media_bem_estar = round(mean(bem_estar),2)
  ) |> 
  gt() |> 
  gt_theme_espn()
```

## Row {height='400px'}
```{r}
print('É realmente necessário treinar e fazer dieta para se sentir bem?')
media_ativo <- dados |> 
  filter(exercicios == 'Sim' & alimentacao %in% c(4, 5)) |> 
  mutate(
    media_bem_estar = mean(bem_estar)
  ) |> 
  select(media_bem_estar)

media_sedentario <- dados |> 
  filter(exercicios == 'Não' & alimentacao %in% c(0, 1, 2, 3)) |> 
  mutate(
    media_bem_estar = mean(bem_estar)
  ) |> 
  select(media_bem_estar)

dados_comparacao_bem_estar <- data.frame(
  habito = c('Treino e alimentação boa', 'Sedentário e alimentação ruim'),
  media_bem_estar = c(3.58, 2.5)
)

dados_comparacao_bem_estar |> 
  ggplot(
    aes(
      y = habito,
      x = media_bem_estar,
      fill = habito,
      label = media_bem_estar
    )
  ) +
  scale_fill_manual(
    values = c('Treino e alimentação boa' = 'green4', 
               'Sedentário e alimentação ruim' = 'red4')
  ) +
  geom_col(width = 0.3) +
  geom_text(hjust = 1.5, 
            color = 'white',
            size = 8
            )
```

## Row 
```{r}
print('Pessoas que percebem melhora com a alimentação balanceada e o treino realmente treinam e comem bem?')
```

## Row {height='400px'}

### Column {width='20%'}
```{r}
dados |> 
  filter(melhora %in% c(4, 5)) |> 
  count(exercicios == 'Sim') |> 
  arrange(desc(n)) |> 
  gt() |> 
  gt_theme_espn()
```

### Column {width='20%'}
```{r}
dados |> 
  filter(melhora %in% c(4, 5)) |> 
  count(dias_exercicio %in% c(3, 5)) |> 
  gt() |> 
  gt_theme_espn()
```

### Column {width='60%'}
```{r}
dados |> 
  filter(melhora %in% c(4, 5)) |> 
  count(pessoas = ifelse(alimentacao %in% c(4, 5), 'Alimentação boa', 'Alimentação ruim')) |> 
  ggplot(
    aes(
      y = pessoas,
      x = n
    )
  ) +
  geom_col() +
  labs(
    title = 'Pessoas que percebem melhora muito alta ao associar exercício físico e boa alimentação',
    subtitle = 'Quantas delas realmente se alimentam muito bem?'
  )
```

# Idade 

## Row 
```{r}
print('Pessoas mais jovens treinam mais?')
```

## Row {height='400px'}
```{r}
print('Média de dias de exercício por semana de acordo com a idade')
dados |> 
  drop_na(idade) |> 
  filter(exercicios == 'Sim') |> 
  group_by(idade) |> 
  summarize(
    media_dias_exercicio = mean(dias_exercicio)
  ) |> 
  ggplot(
    aes(
      y = idade,
      x = media_dias_exercicio,
      label = round(media_dias_exercicio,2)
    )
  ) +
  geom_col() +
  geom_text(
    hjust = 1.5,
    color = 'white',
    size = 8
    )
```

## Row {height='400px'}
```{r}
print('Proporção entre quem pratica e não pratica exercícios de acordo com a idade')
dados |> 
  drop_na(idade) |> 
  group_by(idade, exercicios) |> 
  summarize(
    pessoas = n()
  ) |> 
  ggplot(
    aes(
      y = idade,
      x = pessoas,
      fill = exercicios
    )
  ) +
  geom_col(
    position = 'fill',
    width = 0.4
    )
```

## Row 
```{r}
print('Pessoas mais jovens se alimentam melhor?')
```

## Row {height='400px'}

### Column
```{r}
dados |> 
  drop_na(idade) |> 
  group_by(idade) |> 
  summarize(
    media_alimentacao = mean(alimentacao)
  ) |> 
  ggplot(
    aes(
      y = idade,
      x = media_alimentacao,
      label = round(media_alimentacao,2)
    )
  ) +
  geom_col() +
  geom_text(
    color = 'white',
    size = 8,
    hjust = 1.5
  )
```

### Column

#### Row 
```{r}
print('Considerando apenas as pessoas entre 14 e 21 anos')
dados |> 
  filter(idade == '18 - 21' | idade == '14 - 17') |> 
  count(alimentacao %in% c(4, 5)) |> 
  gt() |> 
  gt_theme_espn()
```

#### Row 
```{r}
print('Considerando apenas as pessoas com 22 anos ou mais')
dados |> 
  filter(idade == '22 - 25' | idade == '26 ou mais.') |> 
  count(alimentacao %in% c(4, 5)) |> 
  gt() |> 
  gt_theme_espn()
```

# Sono

## Row {height='400px'}
```{r}
print('Pessoas que dormem mais tem melhor bem-estar?')
dados |> 
  drop_na(sono) |> 
  group_by(sono) |> 
  summarize(
    media_bem_estar = mean(bem_estar)
  ) |> 
  ggplot(
    aes(
      y = as.character(sono),
      x = media_bem_estar,
      label = round(media_bem_estar,2)
    )
  ) +
  geom_col() +
  geom_text(
    color = 'white',
    size = 8,
    hjust = 1.5
  )
```

