---
title: "Carros antigos"
format: 
  dashboard:
    # Alterando o tema
    theme: 
      light: lux
      dark: darkly
    # Adicionando botões para navegação
    nav-buttons:
      - icon: linkedin
        href: https://www.linkedin.com/in/caio-queiroz-759662401/
        title: LinkedIn
      - icon: book
    # Adicionando rolagem na página
    scrolling: true
---

```{r}
#|label: setup
library(tidyverse)
```
<!-- Hierarquia: # ## ### #### -->

<!-- Criando uma página -->
# Consumo e eficiência {orientation='rows' scrolling='false'}

<!-- Criando um sidebar (que é tratado como uma coluna) --> 
## {.sidebar}
Essa dashboard foi criada em uma aula de Visualização de Dados na UFV no dia 14/05/2026

<!-- Criando uma coluna para exibir as informações ao lado do sidebar--> 
## Column

<!-- Criando uma linha -->
### Row {height=70%}
```{r}
mpg |> 
  ggplot(
    aes(
      x = cty,
      y = hwy
    )
  ) +
  geom_point()
```

<!-- Criando uma linha -->
### Row {height=30%}

<!-- Criando duas colunas dentro da linha -->
#### Column {width=70%}
```{r}
mpg |> 
  ggplot(
    aes(
      x = cyl
    )
  ) +
  geom_bar()
```

#### Column {width=30%}
```{r}
print('Texto aqui!')
```

<!-- Criando outra página -->
# Outra página {orientation='columns'}

<!-- Adicionando abas na coluna -->
## Column {width=80% .tabset}
```{r}
#| title: Dispersão pinguins
library(dados)
pinguins |> 
  ggplot(
    aes(
      x = comprimento_nadadeira,
      y = comprimento_bico
    )
  ) +
  geom_point()
```

```{r}
#| title: Quantidade de observações de cada espécie
pinguins |> 
  ggplot(
    aes(
      x = especie
    )
  ) +
  geom_bar()
```

## Column {width=20%}
Esse é um gráfico de pinguins!

# Gráficos {orientation='columns' scrolling='false'}

## Column
```{r}
pinguins |> 
  ggplot(
    aes(
      x = ilha
    )
  ) +
  geom_bar()
```

## Column
<!-- Criando uma linha com um valuebox -->
### Row
```{r}
#| title: Média na cidade
#| content: valuebox
valor <- round(mean(mpg$cty),1)
list(
  icon = 'fuel-pump',
  color = 'primary',
  value = paste(valor, 'mpg')
)
```

```{r}
#| title: Modelos únicos
#| content: valuebox
list(
  icon = 'car-front',
  color = 'info',
  value = '38'
)
```

```{r}
#| title: Maior motor
#| content: valuebox
list(
  icon = 'speedometer',
  color = 'danger',
  value = '7.0 l'
)
```

## Column
Gráfico 3
