---
title: "Prova Visualização de Dados"
format: html
editor: visual
---

```{r}
#| echo: FALSE
#| warning: FALSE
#| message: FALSE
# Carregando pacotes 
library(readxl)
library(tidyverse)
dados <- read_excel('candy_rankings.xlsx')

# Banco de dados sobre doces 

# Possíveis perguntas:
# Qual a proporção de doces que possuem chocolate?
# Em quantos doces, a embalagem oferece mais de uma unidade? # Existe relação entre o preço do produto e a quantidade de açúcar?
```

Caio Queiroz  - 7466

Bernardo Tufi - 7470

Nós decidimos escolher o banco de dados "candy_rankings", fornecido pelo professor.

## Gráfico 1:

Iniciamos fazendo um gráfico comparando o percentual de doces que possuem chocolate no banco de dados. Fizemos um gráfico de proporção para visualizar e analisar o resultado.

```{r}
#| echo: FALSE
#| warning: FALSE
#| message: FALSE
# Gráfico 1: Qual a proporção de doces que possuem chocolate?
dados |> 
  mutate(
    chocolate = ifelse(chocolate == 1, 'Sim', 'Não'),
    contagem = ifelse(chocolate == 'Sim' | chocolate == 'Não', ' ', 0)
  ) |> 
  ggplot(
    aes(
      y = contagem,
      fill = chocolate
    )
  ) +
  geom_bar(
    position = 'fill',
    width = 0.2
    ) +
  geom_text(
    aes(
      label = scales::percent(after_stat(count / tapply(count, y, sum)[y])),
      group = chocolate
    ), 
    stat = 'count', 
    position = position_fill(vjust = 0.5),
    color = 'white',
    size = 8
  ) +
  labs(
    title = 'Será que todos os doces têm chocolate?',
    subtitle = 'Análise de doces de supermercado',
    x = 'Total de doces',
    y = '',
    fill = 'Tem chocolate?'
  ) +
  theme_minimal(
    base_size = 14
  ) +
  theme(
    plot.title = element_text(size = 18, face = 'bold'),
    legend.position = c(0.15, 0.80)
  ) +
  scale_fill_manual(
    values = c(
      'Sim' = '#0FC979',
      'Não' = '#FF5613'
    )
  )
```

Conclusão: Muitas pessoas pensam em chocolates quando o assunto é doces. Entretanto, como podemos ver no gráfico, cerca de 56% dos doces analisados não possuem chocolate.

## Gráfico 2:

No banco de dados, existem também as seguintes variáveis:

-   Percentil de preço: Preço do produto em comparação com o resto dos doces
-   Percentual de açúcar: Quantidade de açúcar no produto em comparação com o resto do doces

Então, fizemos a seguinte pergunta:

```{r}
#| echo: FALSE
#| warning: FALSE
#| message: FALSE
# Gráfico 2: Existe relação entre o preço do produto e a quantidade de açúcar que ele tem? 
dados |> 
  ggplot(
    aes(
      x = percentil_acucar,
      y = percentil_preco
    )
  ) +
  geom_point() +
  geom_smooth(
    method = 'lm',
    se = FALSE
  ) +
  scale_x_log10() +
  labs(
    title = 'Doces com mais açúcar custam mais caro?',
    subtitle = 'Relação entre preço do produto e percentil de açúcar',
    x = 'Percentil de açúcar',
    y = 'Percentil de preço'
  ) +
  theme_minimal(
    base_size = 14
  ) +
  theme(
    plot.title = element_text(size = 18, face = 'bold')
  )
```

A conclusão é que, apesar da utilização de uma pequena distorção no eixo x, o açúcar parece sim influenciar no aumento do preço do produto final.

## Gráfico 3:

Já nessa última visualização, notamos que a distribuição entre doces de embalagem única e doces de embalagem partilhada é muito similar.

Snickers é um doce único, enquanto M&M's seria um exemplo em que uma embalagem tem várias unidades.

```{r}
#| echo: FALSE
#| warning: FALSE
#| message: FALSE
# Gráfico 3: Em quantos doces a embalagem oferece mais de uma unidade?
dados |> 
  mutate(
    varias_unidades = ifelse(
      varias_unidades == 1, 'Mais de uma unidade', 'Única unidade'
    )
  ) |> 
  ggplot(
    aes(
      x = varias_unidades,
      fill = varias_unidades
    )
  ) +
    geom_bar(
      width = 0.3
    ) +
  geom_text(
    stat = "count", 
    aes(label = after_stat(count)),
    size = 8,
    color = 'white',
    vjust = 1.5
  ) +
  labs(
    title = 'É comum que doces sejam vendidos separadamente?',
    subtitle = 'Comparação entre quantidades de embalagens únicas e partilhadas',
    x = 'Conteúdo da embalagem',
    y = 'Quantidade'
  ) +
  theme_minimal(
    base_size = 14
  ) +
  theme(
    plot.title = element_text(face = 'bold', size = 18),
    legend.position = 'none'
  ) +
  scale_fill_manual(
    values = c(
      'Mais de uma unidade' = '#1423B3',
      'Única unidade' = '#FFBA00'
    )
  )
```
